臺灣嘉義地方法院民事裁定　　　　　　100年度消債清字第1號
聲　請　人
即 債務 人　蔡杏春
上列當事人因聲請消費者債務清理事件，本院裁定如下：
    主  文
債務人蔡杏春自中華民國一００年一月二十五日十七時起開始清
算程序。
命司法事務官進行本件清算程序。
    理  由
一、按更生方案未依消費者債務清理條例第59條、第60條規定可
    決時，除有同條例第64條規定之情形外，法院應以裁定開始
    清算程序，消費者債務清理條例第61條定有明文。復按法院
    開始清算程序之裁定，應載明其年、月、日、時，並即時發
    生效力；又法院裁定開始更生或清算程序後，得命司法事務
    官進行更生或清算程序。同條例第83條第1項、第16條第1項
    前段分別定有明文。
二、查聲請人即債務人前聲請更生，經本院以98年度消債更更字
    第24號裁定開始更生程序在案，惟債務人於民國99年11月30
    日提出前2年每月清償新臺幣（下同）11,000元，後6年每月
    清償21,000元之更生方案，未能獲得債權人會議之可決，有
    本院98年度司執消債更字第97號卷附各債權人回函可稽。債
    務人主張更生方案之履行期間每月收入31,000元、必要支出
    20,751元（含膳食費4,500元、住宅費2,552元、水電費1,48
    6元、通訊費500元、稅賦76元、交通費500元、勞健保費808
    元、日常生活用品500元、扶養配偶費用9,829元），然依債
    務人任職之大仁醫院提供自98年至99年9月支付債務人之薪
    津獎金明細，債務人平均每月固定收入應有33,179元，債務
    人更生方案所列每月收入31,000元，顯已短報。又債務人之
    配偶羅文卿現年57歲，尚未屆法定退休年齡，債務人就其配
    偶喪失工作謀生能力並未舉證，其配偶是否確有受扶養之必
    要，並非無疑，且依戶謄資料所示，債務人之子女現年分別
    為29、28及22歲，均已成年，亦應共同負扶養義務，債務人
    更生方案所列每月必要支出金額有浮報之虞。再審諸債務人
    所提兩階段更生方案，空言預計2年後其配偶可尋得工作，
    並無相關依據，不具確定性，況以債務人每月收入33,179元
    扣除其主張之20,751元必要支出後，尚餘12,428元，債務人
    主張分兩階段還款，並於前2年每月償還11,000元，實難認
    已盡最大努力並本於誠信提出更生方案。本件參酌債務人上
    揭收入、支出及卷附資產狀況，債務人主張之清償方案難認
    公允，不符合得由法院逕以裁定認可更生方案之要件，爰依
    首揭規定，開始本件清算程序，並命司法事務官進行本件清
    算程序。
中    華    民    國   100    年    1     月    25    日
                  民事第三庭  法  官  陳端宜
以上正本係照原本作成。
本裁定不得抗告。
本裁定已於民國100年1月25日17時公告。
中    華    民    國   100    年    1     月    25    日
                              書記官  馬嘉蓮